【裁判字號】    97,抗,72
【裁判日期】    970229
【裁判案由】    確認合夥股份權利存在
【裁判全文】
臺灣高等法院高雄分院民事裁定            97年度抗字第72號
抗  告  人  甲○○
            丙○○
相  對  人  臺灣新光商業銀行股份有限公司
法定代理人  乙○○
上列當事人間確認合夥股份權利存在事件，對於民國96年12月28
日臺灣屏東地方法院96年度訴字第256 號所為裁定提起抗告，本
院裁定如下：
    主  文
原裁定廢棄，發回臺灣屏東地方法院。
    事實及理由
一抗告意旨略以：原法院以抗告人未依期限補繳上訴裁判費而於
  民國96年12月28日，以96年度訴字第256 號裁定駁回其等之上
  訴（下稱原裁定），惟補費裁定並未合法送達與抗告人，原法
  院雖按址送達該裁定至抗告人之住所，惟收受送達吳偉詔並非
  抗告人之受僱人，且不認識，復未曾轉交補費裁定與抗告人，
  其等乃無從得悉。原法院之補費裁定既未合法送達，乃不發生
  效力，自不得以抗告人逾期未補正而駁回其等上訴，爰提起本
  件抗告等語。
二按送達於住居所、事務所或營業所不獲會晤應受送達人者，得
  將文書付與有辨別事理能力之同居人或受僱人，為民事訴訟法
  第137 條第1 項所明定。又按代收送達雖不合法，而於其轉交
  本人時起，仍應視為合法送達，最高法院19年抗字第46號判例
  足資參照。據此，送達文書以應受送達人之住居所、事務所或
  營業所為送達處所，必已依法送達於上開處所而不獲會晤應受
  送達人，始得將文書付與有辨別事理能力之同居人或受僱人，
  倘未依法送達於應受送達人之住居所、事務所或營業所，而將
  文書付與他人代收者，除非該他人確已轉交本人，否則不生送
  達之效力。次按依民事訴訟法施行法第3 條規定，由司法院與
  行政院會同公布之郵政機關送達訴訟文書實施辦法第8 條固規
  定，機關、學校、工廠、商場、事務所、營業所或其他公私團
  體內之員工或同居人為應受送達人時，郵政機關送達人得將文
  書付與上列送達處所內接收郵件人員。此接收郵件人員視為民
  事訴訟法第137 條規定之同居人或受僱人，惟該送達處所若非
  抗告人之工作場所，收受送達者又非抗告人委以接收郵件之人
  員，即不得視為抗告人之受僱人，而不符上開補充送達之規定
  。
三經查：原法院送達補費裁定與抗告人之處所，即屏東縣恆春鎮
  ○○路19巷9 號雖為抗告人之住所一節，固有戶政機關個人基
  本資料查詢結果在卷可憑，惟抗告人表示其住處並非公寓或大
  廈，未曾設置管理人，而且送達證書上以受僱人身分簽名者吳
  偉詔並不認識，則收受補費裁定者是否確為抗告人之受僱人？
  吳偉詔是否曾將補費裁定轉交與抗告人？其轉交時間為何？揆
  諸上開說明，均攸關該補繳上訴費之裁定是否合法送達，自有
  查明之必要。抗告意旨指摘原裁定不當，求予廢棄，非無理由
  。
四據上論結，本件抗告為有理由，依民事訴訟法第492 條後段，
  裁定如主文。
中    華    民    國    97    年    2     月    29    日
                            民事第四庭
                                審判長法官  蔡文貴
                                法      官  黃科瑜
                                法      官  謝靜雯
以上正本證明與原本無異。
本件不得抗告。
中    華    民    國    97    年    2     月    29    日
                                書  記  官  唐奇燕


司法院資訊處製作；財團法人民間司法改革基金會備份。
